ACORDAO-COMPLETO-2334120

ACÓRDÃO DE RELAÇÃO

ACÓRDÃO DE RELAÇÃO 312/2019 ATA 5/2019 - PLENÁRIO

Acórdão 312/2019-TCU-Plenário
VISTOS e relacionados estes autos de tomada de contas especial, no qual se detectou a ocorrência de falecimento da responsável Carmina Carmen Lima Barroso Moura antes do trânsito em julgado do Acórdão 371/2010-TCU-Plenário, que lhe havia aplicado sanção por meio de seu item 9.2.  
Considerando que as sanções aplicadas aos responsáveis em processos nesta Corte de Contas detém caráter personalíssimo, não devendo ultrapassar a pessoa do sancionado;
Considerando que, em razão disso, a morte de uma responsável apenado antes do trânsito em julgado do acórdão definitivo deve conduzir à insubsistência da sanção a ele aplicada;
Considerando que a declaração de insubsistência de apenação, em razão da morte do responsável, pode ser corrigida de ofício, a teor da jurisprudência deste Tribunal; 
Considerando que, em vista do exposto, a Unidade Técnica propõe seja procedida a correção.
Considerando que o MP/TCU concorda seja procedida a referida correção, para tornar insubsistente o referido item exclusivamente em relação à referida responsável;
ACORDAM os Ministros do Tribunal de Contas da União, reunidos em sessão de Plenário, por unanimidade, em:
a) proceder à correção no item 9.2 do Acórdão 371/2010-TCU-Plenário:
a.1) tornar insubsistente o subitem do referido acórdão exclusivamente em relação à responsável Carmina Carmen Lima Barroso Moura, em razão de seu falecimento antes do trânsito em julgado do referido acórdão. 
1. Processo TC-Processo 020.597/2004-6 (TOMADA DE CONTAS ESPECIAL) 
	1.1. Apensos: Processo 030.875/2011-0 (COBRANÇA EXECUTIVA) ; Processo 030.873/2011-8 (COBRANÇA EXECUTIVA) ; Processo 030.876/2011-7 (COBRANÇA EXECUTIVA) ; Processo 030.868/2011-4 (COBRANÇA EXECUTIVA) ; Processo 030.874/2011-4 (COBRANÇA EXECUTIVA) ; Processo 030.870/2011-9 (COBRANÇA EXECUTIVA) ; Processo 030.869/2011-0 (COBRANÇA EXECUTIVA) ; Processo 007.596/2012-0 (SOLICITAÇÃO) ; Processo 030.877/2011-3 (COBRANÇA EXECUTIVA) ; Processo 030.866/2011-1 (COBRANÇA EXECUTIVA) ; Processo 030.867/2011-8 (COBRANÇA EXECUTIVA) ; Processo 030.872/2011-1 (COBRANÇA EXECUTIVA) ; Processo 030.865/2011-5 (COBRANÇA EXECUTIVA) 
	1.2. Responsáveis: Carmina Carmen Lima Barroso Moura (XXX.517.223-XX) ; Construsonda Construcoes Ltda (01.600.175/0001-00) ; Eliseu Barroso de Carvalho Moura (XXX.829.413-XX) ; Francisco de Assis Sousa (XXX.937.043-XX) ; Gilmar Sales Ribeiro (XXX.833.783-XX) ; Joao Araujo da Silva Filho (XXX.676.753-XX) ; Joao da Silva Neto (XXX.914.963-XX) ; Jose Olivan de Carvalho Moura (XXX.567.413-XX) ; José Orlando Rodrigues Aquino (XXX.094.243-XX) ; Maurie Anne Mendes Moura (XXX.498.064-XX) ; Osaka Engenharia Indústria e Comércio Ltda (63.586.077/0001-05) ; Walter Pinho Lisboa Filho (XXX.646.653-XX) ; Wellington Manoel da Silva Moura (XXX.199.582-XX) ; e B C - Empresa Brasileira de Construcoes Ltda (10.303.162/0001-52) 
	1.3. Órgão/Entidade: Prefeitura Municipal de Pirapemas - MA
	1.4. Relator: Ministro-Substituto Augusto Sherman Cavalcanti
	1.5. Representante do Ministério Público: Procurador Júlio Marcelo de Oliveira
	1.6. Unidade Técnica: Secretaria de Controle Externo no Estado do Maranhão (SECEX-MA) .
	1.7. Representação legal: Hugo Gedeon Cardoso (8891/OAB-MA) e outros, representando Walter Pinho Lisboa Filho; Paulo Humberto Freire Castelo Branco (7488-A/OAB-MA) , representando Joao da Silva Neto; Uanderson Ferreira da Silva (5.456/OAB-PI) e outros, representando Jose Olivan de Carvalho Moura; Marina Lopes Roque Godinho (15.451/OAB-MA) e outros, representando Eliseu Barroso de Carvalho Moura; Eriko Jose Domingues da Silva Ribeiro (4835/OAB-MA) e outros, representando Carmina Carmen Lima Barroso Moura, Joao Araujo da Silva Filho, Gilmar Sales Ribeiro e Francisco de Assis Sousa.

Prefeitura Municipal de Pirapemas - MA

Carmina Carmen Lima Barroso Moura (XXX.517.223-XX); Construsonda Construcoes Ltda (01.600.175/0001-00); Eliseu Barroso de Carvalho Moura (XXX.829.413-XX); Francisco de Assis Sousa (XXX.937.043-XX); Gilmar Sales Ribeiro (XXX.833.783-XX); Joao Araujo da Silva Filho (XXX.676.753-XX); Joao da Silva Neto (XXX.914.963-XX); Jose Olivan de Carvalho Moura (XXX.567.413-XX); José Orlando Rodrigues Aquino (XXX.094.243-XX); Maurie Anne Mendes Moura (XXX.498.064-XX); Osaka Engenharia Indústria e Comércio Ltda (63.586.077/0001-05); Walter Pinho Lisboa Filho (XXX.646.653-XX); Wellington Manoel da Silva Moura (XXX.199.582-XX); e B C - Empresa Brasileira de Construcoes Ltda (10.303.162/0001-52)

AUGUSTO SHERMAN

Hugo Gedeon Cardoso (8891/OAB-MA) e outros, representando Walter Pinho Lisboa Filho; Paulo Humberto Freire Castelo Branco (7488-A/OAB-MA), representando Joao da Silva Neto; Uanderson Ferreira da Silva (5.456/OAB-PI) e outros, representando Jose Olivan de Carvalho Moura; Marina Lopes Roque Godinho (15.451/OAB-MA) e outros, representando Eliseu Barroso de Carvalho Moura; Eriko Jose Domingues da Silva Ribeiro (4835/OAB-MA) e outros, representando Carmina Carmen Lima Barroso Moura, Joao Araujo da Silva Filho, Gilmar Sales Ribeiro e Francisco de Assis Sousa.

Procurador Júlio Marcelo de Oliveira

TOMADA DE CONTAS ESPECIAL (TCE)

Secretaria de Controle Externo no Estado do Maranhão (SECEX-MA).